【裁判字號】    89,訴,56
【裁判日期】    900213
【裁判案由】    違反稅捐稽徵法等
【裁判全文】
臺灣澎湖地方法院刑事判決                            八十九年度訴字第五六號
    公  訴  人  臺灣澎湖地方法院檢察署檢察官
    被      告  乙○○
右列被告因違反稅捐稽徵法等案件，經檢察官提起公訴（八十九年度偵字第二五二號
），本院判決如左：
    主  文
乙○○公司負責人為納稅義務人以不正當方法逃漏稅捐，處有期徒刑參月，如易科罰
金，以參佰元折算壹日；又行使從事業務之人，明知為不實之事項，而登載於其業務
上作成之文書，足以生損害於公眾及他人，處有期徒刑參月，如易科罰金，以參佰元
折算壹日；應執行有期徒刑肆月，如易科罰金，以參佰元折算壹日。
    事  實
一、乙○○前於民國八十五年間起，係高雄市三民區○○○路五百三十三巷三十八弄
    二十號二樓、後遷址同區○○路（起訴書誤載大亨路）一二Ｏ號五樓納稅義務人
    賜偉工程有限公司（下稱賜偉公司）之負責人。又依所得稅法第八十九條第一項
    第二款規定，乙○○就該公司員工薪資有代為扣繳義務，為從事此一業務之人。
    其明知不知情之甲○○於八十五年間並未在賜偉公司任職支薪，竟基於逃漏稅捐
    之犯意，於八十五年七月六日至八十六年四月二十五日間之某日，要求知情之友
    人張順孝（另由檢察官處理）提供配偶甲○○之身分證幫助其逃漏稅捐，而將取
    得之甲○○身分證交由不知情之會計師事務所人員，囑之登載甲○○於八十五年
    一月份至十二月份在該公司支領薪資新台幣（下同）二十四萬元等不實事項於乙
    ○○業務上所應作成之扣繳憑單上，並於八十六年四月二十五日，再持向財政部
    高雄市國稅局三民稅捐稽徵所辦理八十五年度營利事業所得稅結算申報，以此不
    正當方法逃漏當期所得稅六萬元，足以生損害於甲○○及稅捐稽徵機關課稅之正
    確性。
二、案經財政部高雄市國稅局函送台灣高雄地方法院檢察署呈由台灣高等法院高雄分
    院檢察署核轉臺灣澎湖地方法院檢察署檢察官偵查起訴。
    理  由
一、被告乙○○雖不否認其擔任賜偉公司負責人期間，未僱用甲○○，卻使不知情之
    會計師事務所人員製作甲○○於八十五年在該公司支領薪資之扣繳憑單，並據以
    報稅之事實，惟其矢口否認有違反稅捐稽徵法、行使業務上登載不實文書等犯行
    ，辯稱：其擔任賜偉公司負責人期間，均由各小包工頭提供工人之薪資、身分資
    料供其報稅，其不知該等資料不實云云。經查：
（一）被告為賜偉公司負責人，賜偉公司並未僱用甲○○，卻登載甲○○八十五年全
      年在該公司任職支薪二十四萬元於扣繳憑單上，據以申報八十五年度營利事業
      所得稅，計可逃漏稅捐六萬元等事實，業據被害人甲○○陳述在卷，並有賜偉
      公司公司執照、扣繳憑單、營利事業所得稅結算申報書、財政部高雄市國稅局
      八十九年四月十三日財高國稅法字第八九Ｏ一八六四Ｏ號函附卷可證。
（二）被告雖辯稱其不知小包提供工人資料有所不實云云，但被告是否認識甲○○一
      事，被告於檢察官八十九年六月七日偵訊時明白供稱不認識云云；於同年八月
      九日偵訊時又稱是張順孝作張順東的工程，張順孝拿甲○○身分證影本來申報
      ，我知道甲○○並沒有在工地工作，因為他們是夫妻，張順孝拿來給我報，我
      沒有辦法拒絕云云；於本院審理時又供稱：張順孝有無受僱張順東作我的工程
      ，我不清楚，我在八十六年才認識甲○○云云，前後所供反覆，所辯不能採信
      。
（三）證人張順孝於八十八年八月十八日檢察官訊問時，證述略稱：我於八十五年七
      月六日出獄，之後並未承接任何工作，也未向賜偉公司請領工資，我與乙○○
      是朋友，我出獄不久，黃某對我說，要我借他身分證，他要報稅，我應該有交
      付張淑分之身分證影本等語，被告也供稱與張順孝有毒品往來，並無仇隙等語
      ，則證人張順孝所證自足以證明被告以不正當方法逃漏稅捐之事實。
（四）縱上所述，本件事證明確，被告聲請訊問證人張順東，欲證明是張順東拿甲○
      ○身分證給被告報稅云云，核無必要，被告犯行已堪認定。
二、查被告為從事業務之人，明知甲○○於八十五年間任職支薪屬不實之事項，竟登
    載於其業務上作成之扣繳憑單並持之報稅，自足以生損害於甲○○、稅捐機關課
    稅之正確性，而觸犯刑法第二百十六條、第二百十五條之行使業務上登載不實文
    書罪，而其登載不實之低度行為應為行使之高度行為所吸收，不另論罪。又被告
    為納稅義務人賜偉公司之公司負責人，其以不正當方法為賜偉公司逃漏稅捐六萬
    元，係犯稅捐稽徵法第四十七條第一款、第四十一條之以不正當方法逃漏稅捐罪
    （公訴人認係詐術逃漏稅捐，應予更正）。被告利用不知情之會計師事務所人員
  代為登載不實扣繳憑單並持之報稅，屬上開二罪之間接正犯。再被告所犯稅捐稽
    徵法第四十七條第一款、第四十一條之罪，屬代罰之性質，與所犯行使業務登載
    不實文書罪間，無方法結果牽連關係之可言，應予分論併罰。爰審酌被告逃漏稅
    捐金額不高，且被害人甲○○業已表明諒解之意，及被告犯罪之動機、目的、手
    段、犯罪時所受之刺激、品性、生活狀況、智識程度、犯罪所生之損害、犯罪後
    態度等一切情狀，分別量處如主文所示之刑，並定執行刑而諭知易科罰金之折算
    標準。
據上論斷，應依刑事訴訟法第二百九十九條第一項前段，稅捐稽徵法第四十七條第一
款、第四十一條，刑法第十一條前段、第二百十六條、第二百十五條、第四十一條、
第五十一條第五款，罰金罰鍰提高標準條例第一條前段、第二條，判決如主文。
本案經檢察官葉麗琦到庭執行職務。
中      華      民      國      九十    年      二      月      十三    日
                                臺 灣 澎 湖 地 方 法 院 刑 事 庭
                                      法      官  陳    介    安
右正本證明與原本無異。
如不服本判決，應於判決送達後十日內，向本院提出上訴狀（須附繕本）。
中      華      民      國      九十    年      二      月      十五    日
                                      書  記  官  林    德    盛
稅捐稽徵法第四十七條第一款：
本法關於納稅義務人、扣繳義務人及代徵人應處徒刑之規定，於左列之人適用之：
一  公司法規定公司負責人。
稅捐稽徵法第四十一條：
納稅義務人以詐術或其他不當方法逃漏稅捐者，處五年以下有期徒刑、拘役或科或併
科新台幣六萬元以下罰金。
刑法第二百十六條：
行使第二百十條至第二百十五條之文書者，依偽造、變造文書或登載不實事項或使登
載不實事項之規定處斷。
刑法第二百十五條：
從事業務之人，明知為不實之事項，而登載於其業務上作成之文書，足以生損害於公
眾或他人者，處三年以下有期徒刑、拘役或五百元以下罰金。


司法院資訊處製作；財團法人民間司法改革基金會備份。
